【裁判字號】    97,訴,2015
【裁判日期】    970731
【裁判案由】    清償借款
【裁判全文】
臺灣臺北地方法院民事判決              97年度訴字第2015號
原      告  聯邦商業銀行股份有限公司
法定代理人  乙○○
訴訟代理人  丙○○
            甲○○
            戊○○
            己○○
            庚○○
被      告  丁○○
上列當事人間清償借款事件，經本院於民國97年7月17日言詞辯
論終結，判決如下：
    主  文
被告應給付原告新台幣玖萬伍仟肆佰捌拾壹元，及自民國九十六
年五月十一日起至民國九十六年六月十日止，按年息百分之十八
點二五計算之利息，暨自民國九十六年六月十一日起至清償日止
，按年息百分之二十計算之利息。
被告應給付原告新台幣肆拾肆萬貳仟佰零肆元，及其中新台幣
拾玖萬柒仟壹佰柒拾捌元，自民國九十七年二月七日起至清償
日止，按週年利率百分之十九點七一計算之利息。
訴訟費用新台幣伍仟捌佰肆拾元由被告負擔。
本判決於原告以新台幣貳拾元供擔保後，得假執行。
    事實及理由
一、本件原告起訴主張：
（一）被告丁○○於民國92年11月6日向原告申請貸款最高訂約
      額度新台幣（下同）30萬元，約定利息按年利率18.25％
      固定計算，按月應依約定方式攤還，如有遲延履行時，則
      於遲延期間按年息20％給付遲延利息。詎被告自96年5月1
      0日起即未依約還款，經結算被告迄今尚欠本金95,481元
      及如主文第1項所示之利息及遲延利息。
（二）被告於92年11月11日向原告請領信用卡使用（VISA卡，卡
      號：0000-0000-0000-0000）。依信用卡約定條款第6條之
      約定，被告領用系爭信用卡後，即得於各特約商店記帳消
      費，但應於次月繳款截止日前向原告全部清償，逾期清償
      者依信用卡約定條款第11條之約定，除喪失期限利益外，
      應另給付原告按週年利率19.71％計算之利息。惟被告自
      93年1月19日起至97年2月6日止共消費記帳442,304元未按
      期給付，其中397,178元為消費款。是請求被告給付442,
      304元及如主文第2項所示之利息。
（三）爰依消費借貸及信用卡使用契約之法律關係起訴請求，除
      供擔保金額外，並聲明如主文所示。
二、被告對於積欠原告債務並不爭執，惟抗辯已向法院聲請更生
    並請求降低利息等語，爰為聲明：原告之訴駁回。
三、原告主張之上開事實，業據提出綜合約定書暨申請書、借款
    契約書、貸款融資查詢及交易明細查詢、信用卡違約金計算
    明細表、信用卡申請書、信用卡約定條款、消費明細表等影
    本為證，核與其所述情節相符，又被告就此亦不爭執，被告
    雖主張本件已向法院聲請更生，並請求降低利息等語，惟按
    對於債務人之債權，於法院裁定開始更生或清算程序前成立
    者，為更生或清算債權。前項債權，除本條例別有規定外，
    非依更生或清算程序，不得行使其權利；又法院裁定開始更
    生程序後，對於債務人不得開始或繼續訴訟及強制執行程序
    ，消費者債務清理條例第28條、第48條第2項定有明文；依
    上開規定，僅於法院裁定開始更生程序後，始限制債權人提
    起訴訟。又按約定利率超過週年20％者，債權人對於超過部
    分之利息無請求權，民法第205條定有明文。經查，被告固
    於97年5月23日向本院聲請更生程序，惟本院並未裁定開始
    更生程序，此經本院調閱97年消債更字第195號卷核閱無訛
    ，依上開說明，於法院裁定開始更生程序後，始對債務人不
    得開始或繼續訴訟，被告既未受法院裁定開始更生程序，本
    件原告仍得對被告為請求；次查二造約定之利率尚未逾週年
    20 ％，且原告復不同意降低利率，被告請求降低利率，自
    屬無據。從而，原告依信用卡契約及消費借貸契約請求被告
    給付如主文所示之本金、利息及遲延利息，為有理由，應予
    准許。又原告陳明願供擔保，請求宣告假執行，核無不合，
    茲酌定相當之擔保金額，予以准許。
四、結論：本件原告之訴為有理由，依民事訴訟法第385條第1項
    前段、第78條、第390條第2項，判決如主文。
中    華    民    國    97    年    7     月    31    日
                  民事第二庭  法  官  吳淑惠
以上正本係照原本作成。
如對本判決上訴，須於判決送達後20日內向本院提出上訴狀
中    華    民    國    97    年    8     月    1     日
                              書記官  蔡凱如


司法院資訊處製作；財團法人民間司法改革基金會備份。
